---
title: "Análise e Reproducibilidade"
author: "Equipe Data Science Academy"
date: "Jul 02, 2016"
output: html_document
---

```{r setup, include=FALSE}
knitr::opts_chunk$set(echo = TRUE)
```

## R Markdown

Este é um documento do tipo R Markdown. Markdown é um formato simples para formatação de arquivos HTML, PDF e WORD. Para mais detalhes veja: <http://rmarkdown.rstudio.com>.

Para usar o knitr, lembre-se de instalar o pacote.

Quando você clicar no botão **Knit** um documento será gerado, incluindo comentários e código. Para criar blocos de código R, utilize chunks, como este abaixo:

```{r pacotes}
library(ggplot2)
library(lattice)
library(knitr)
```
```{r dados}
x <- 1:10
y <- round(rnorm(10, x, 1), 2)
df <- data.frame(x, y)
df
```
```{r strresumo}
str(df)
```

## Incluindo Plots

Você pode incluir plots no seu documento:

```{r plot único}
plot(x)
```
```{r plots múltiplos}
boxplot(1:10 ~ rep(1:2,5))
plot(x, y)
```
```{r ggplot}
qplot(x, y, data = df)
```
```{r lattice}
xyplot(y ~ x)
```

Você pode incluir `echo = FALSE` para não imprimir o código que gerou o gráfico.

## Incluindo  Tabelas

```{r createtable, results='asis', echo=FALSE}
cat("x | y", "--- | ---", sep="\n")
cat(apply(df, 1, function(X) paste(X, collapse=" | ")), sep = "\n")
```


## Controlando o tamanho das figuras

```{r smallplot, fig.width=3, fig.height=3}
plot(x)
```

